【裁判字號】    98,交聲,256
【裁判日期】    980507
【裁判案由】    交管條例聲異
【裁判全文】
臺灣板橋地方法院交通事件裁定         98年度交聲字第255號
                                     98年度交聲字第256號
原處分機關  交通部公路總局臺北區監理所
異  議  人
即受處分人  甲○○
上列異議人因違反道路交通管理處罰條例事件，對原處分機關於
民國98年1 月23日所為之北監自裁字裁40-CG0000000、40-CG000
0000號裁決不服，聲明異議，本院裁定如下：
    主  文
異議駁回。
    理  由
一、異議意旨略以：異議人甲○○經舉發於民國97年8 月12日及
    97年9 月5 日，駕駛車號GP－5700號自用小客車，行經臺北
    縣永和市○○路與中興街口之調撥車道，未依規定使用燈光
    ，而各遭處罰鍰新臺幣3,600 元。異議人對違規之事實並不
    爭執。但異議人並未收到各該違規之舉發通知單，原處分機
    關逕裁罰最高額，顯有不當；況倘僅因遲繳罰款即加重處罰
    ，亦於法無據，且有違憲之虞。為此對原裁決聲明異議，請
    求撤銷原處分，改罰最低額。
二、按汽車行駛時，行經隧道、調撥車道應開亮頭燈；汽車駕駛
    人，不依規定使用燈光者，處新臺幣1,200 元以上3,600 元
    以下罰鍰，道路交通安全規則第109 條第2 款及道路交通管
    理處罰條例第42條分別定有明文。而依道路交通管理處罰條
    例第92條第4 項授權訂定之違反道路交通管理事件統一裁罰
    基準表所載，如不依規定使用燈光之違規者係駕駛汽車，且
    逾越應到案期限60日以上，始繳納罰鍰或逕行裁決處罰者，
    即應處罰鍰新臺幣3,600 元。
三、經查，異議人對其於上開時、地，駕駛車號GP－5700號自用
    小客車，有「不依規定使用燈光」之行為，並無爭執，且有
    舉發照片四張在卷可稽，自屬真實。而此二件違規之舉發通
    知單，分別於97年8 月21日及97年9 月16日由郵政機關送達
    至異議人位在臺北縣中和市○○路22巷6 之2 號住所，因郵
    政機關送達人員不獲會晤應受送達人即異議人，亦無法將文
    書付與有辨別事理能力之同居人、受僱人或應送達處所之接
    收郵件人員，乃於同日寄存在中和泰和街郵局，並作送達通
    知書二份，一份黏貼於應受送達人住所門首，另一份置於該
    受送達處所信箱或其他適當位置，以為送達等情，則有臺北
    縣政府警察局送達證書影本二份及中華郵政股份有限公司板
    橋郵局98年3 月20日板郵字第0980300063號函一份附卷可證
    ，上開送達方式，核與行政程序法第72、73、74條規定之寄
    存送達程序相符。異議人既設籍在上址，有個人基本資料查
    詢表一份存卷可參，提出之異議狀所載地址，復為上址無誤
    ，原舉發機關向該址送達舉發通知單，即無不合。異議人未
    能遵期於97年9 月17日、97年10月11日前到案，逾60日以上
    始經逕行裁決處罰，原處分機關依據道路交通管理處罰條例
    第42條規定，參酌違反道路交通管理事件統一裁罰基準表所
    載標準，就二次違規行為分別裁罰異議人新臺幣3,600 元，
    於法有據，且屬允當。異議人雖質疑郵政機關送達人員除法
    院之文書外，並未均依規定辦理寄存送達云云，然系爭二份
    舉發通知單之送達過程，業經證人即郵務士林柏豪、蔡建春
    到庭證述甚詳，未見有何不當，異議人為達從輕處罰之異議
    目的，毫無根據即任意詆毀郵政人員之工作表現，顯無足採
    。至另指摘原處分機關依據違反道路交通管理事件統一裁罰
    基準表所載標準裁罰，有違憲之虞云云，同屬無據。蓋此部
    分早經司法院大法官以釋字第511 號解釋在案，明確認定並
    無違憲。綜上各節，原處分機關之裁罰並無違誤，異議人之
    異議為無理由，應予駁回。
四、依道路交通管理處罰條例第87條第2 項、道路交通案件處理
    辦法第19條，裁定如主文。
中    華    民    國    98    年    5     月    7     日
                    交通法庭    法  官  許炎灶
以上正本證明與原本無異。
如不服本裁定，應於送達後5 日內向本院提出抗告狀。
                                書記官  屠衛民
中    華    民    國    98    年    5     月    7     日


司法院資訊處製作；財團法人民間司法改革基金會備份。
